【裁判字號】    99,審訴,4067
【裁判日期】    991228
【裁判案由】    毒品危害防制條例
【裁判全文】
臺灣高雄地方法院刑事判決            99年度審訴字第4067號
公  訴  人  臺灣高雄地方法院檢察署檢察官
被      告  張志豪
上列被告因毒品危害防制條例案件，經檢察官提起公訴（99年度
毒偵字第5649號），本院合議庭裁定由受命法官獨任進行簡式審
判程序，判決如下：
    主  文
張志豪施用第一級毒品，處有期徒刑柒月。又施用第二級毒品，
處有期徒刑參月。應執行有期徒刑捌月。
    事  實
一、張志豪前因施用毒品案件，經本院裁定送觀察勒戒後，認有
    繼續施用毒品之傾向，再裁定令入戒治處所施以強制戒治，
    嗣經裁定停止戒治，於民國90年7 月3 日保護管束期滿未經
    撤銷，而視為強制戒治執行完畢，由臺灣高雄地方法院檢察
    署檢察官以89年度毒偵緝字第198 號為不起訴處分確定。又
    因施用毒品案件，經臺灣臺中地方法院以91年度訴字第2153
    號判決，判處有期徒刑8 月、4 月，應執行有期徒刑11月確
    定。另因強盜案件，經臺灣高等法院高雄分院以92年度上訴
    字第1815號判決，判處有期徒刑8 年確定。上開各罪，嗣經
    裁定減刑且定應執行刑為有期徒刑8 年5 月確定，於98年8
    月18日縮短刑期假釋出監，嗣經撤銷假釋而未執行完畢（不
    構成累犯）。
二、詎張志豪仍未戒絕毒癮，分別基於施用第一級毒品海洛因及
    第二級毒品甲基安非他命之犯意，於99年8 月4 日某時，在
    高雄市○○區○○里○○路74巷11號住處，以海洛因摻入香
    菸內吸食之方式，施用第一級毒品海洛因1 次後，復在同一
    地點，以將第二級毒品甲基安非他命置於玻璃球燒烤吸食煙
    霧之方式，施用第二級毒品甲基安非他命1 次。嗣於99年8
    月6 日凌晨3 時40分許，在臺中市沙鹿區○○○路617 號前
    ，因另涉竊盜案件為警查獲，經警徵得其同意採集尿液送驗
    ，結果呈嗎啡、可待因、甲基安非他命、安非他命陽性反應
    ，始悉上情。
三、案經臺中市政府警察局清水分局報告臺灣高雄地方法院檢察
    署檢察官偵查起訴。
    理  由
一、程序部分：
    本件被告張志豪所犯為死刑、無期徒刑或最輕本刑為3 年以
    上有期徒刑以外之罪，其於準備程序中就被訴事實為有罪之
    陳述，經告知簡式審判程序之旨，並聽取公訴人及被告之意
    見後，依刑事訴訟法第273 條之1 第1 項規定，裁定由受命
    法官獨任進行簡式審判程序，合先敘明。
二、認定犯罪事實所憑之證據及理由：
    訊據被告張志豪對於上揭施用第一級、第二級毒品犯行於本
    院審理時供承不諱，且被告於99年8 月6 日為警查獲後所採
    集之尿液，經送檢驗之結果，確呈嗎啡、可待因、甲基安非
    他命、安非他命陽性反應，此有詮昕科技股份有限公司99年
    8 月19日00000000號濫用藥物尿液檢驗報告及臺中縣警察局
    清水分局『尿液』代號真實姓名對照表（代號：D00000000
    號）各1 份附卷可稽，是被告之自白核與事實相符，應堪採
    信。本案事證明確，被告上開施用第一、二級毒品犯行，堪
    以認定。
三、論罪科刑：
  (一)修正之毒品危害防制條例第20條就施用毒品者，祇於「初犯
    」及「5 年後再犯」二種情形，有其追訴條件之限制，即須
    於初犯經觀察、勒戒或強制戒治釋放後，5 年內均無施用毒
    品之行為，始能認其前所實施之觀察、勒戒或強制戒治已足
    遮斷毒癮，而得於5 年後再犯時，再予適用初犯之規定，重
    行觀察、勒戒等程式。倘5 年內已經再犯，被依法追訴處罰
    ，縱其第3 次（或第3 次以上）施用毒品之時間在初犯釋放
    5 年以後，即與「5 年後再犯」之情形有別，且因已於「5
    年內再犯」，顯見原實施觀察、勒戒或強制戒治，已無法收
    其實效，而無5 年戒斷期之存在，自無再經觀察、勒戒及強
    制戒治之必要，應得逕行追訴處罰，最高法院著有95年5 月
    9 日95年第7 次刑事庭會議決議可資參照。本件被告前因施
    用毒品案件，經本院裁定送強制戒治後，於90年7 月3 日執
    行完畢，復於91年間因施用毒品案件，經臺灣臺中地方法院
    以91年度訴字第2153號判決判處有期徒刑8 月、4 月，應執
    行有期徒刑11月確定，有臺灣高等法院被告前案紀錄表1 份
    在卷可參。被告既曾於「5 年內再犯」，且經法院判處罪刑
    確定，本件被告復於99年8 月6 日施用第一級毒品海洛因、
    第二級毒品甲基安非他命為警查獲，即非屬該條例第20條第
    3 項所定「5 年後再犯」之情形，檢察官依毒品危害防制條
    例第23條第2 項之規定，予以追訴，自屬適法。
  (二)按海洛因及甲基安非他命分別係屬毒品危害防制條例第2 條
    第2 項第1 款、第2 款所稱之第一、二級毒品，依法不得施
    用。核被告張志豪所為，係犯毒品危害防制條例第10條第1
    、2 項之施用第一、二級毒品罪。其持有海洛因、甲基安非
    他命後，進而施用，持有之低度行為應被施用之高度行為所
    吸收，不另論罪。被告所犯前開施用第一級毒品及第二級毒
    品罪，犯意各別、行為互殊，應予分論併罰。爰審酌被告前
    已因施用毒品案件經強制戒治，猶未徹底戒除毒癮，足認其
    並無戒除毒害之決心，本不宜寬貸，惟念其施用毒品乃自戕
    一己之身體健康，並具有病患性人格之特質，其行為本身對
    社會所造成之危害並非直接、鉅大及其坦承施用第一、二級
    毒品犯行等一切情狀，分別量處如主文所示之刑，並定應執
    行之刑，以資儆懲。
據上論斷，應依刑事訴訟法第273 條之1 第1 項、第284 條之1
、第299 條第1 項前段，毒品危害防制條例第10條第1 項、第2
項，刑法第11條前段、第51條第5 款，判決如主文。
本案經檢察官李怡增到庭執行職務。
中    華    民    國    99    年    12    月    28    日
                  刑事第十庭    法  官  王  琁
以上正本證明與原本無異。
如不服本判決應於收受本判決後10日內向本院提出上訴書狀，並
應敘述具體理由，如未敘述上訴理由者，應於上訴期間屆滿後20
日內補提理由書狀於本院（均須按他造當事人之人數附繕本）「
切勿逕送上級法院」。
中    華    民    國    99    年    12    月    28    日
                                書記官  王淑娟

司法院資訊處製作；財團法人民間司法改革基金會備份。
